# 求助陈老师：关于加权平均股数的计算公式

提问人：fanxu7788 时间：2011-07-30 21:05:35
回复 夕阳无语 的帖子
2010 再次增发，是否构成同一控制下企业合并？如果不是，应采用前者计算。

回答人：chenyiwei
赞同。除非 2010 年 9 月的定向增发全部属于同一控制下合并，否则应取前者。

提问人：jizhaoman 时间：2011-08-02 16:21:46
增发也要追溯吗？:L:L

回答人：chenyiwei
如果增发取得股权从上市公司角度构成一项同一控制下合并，则在计算每股收益时应当视同对应的增发股份自标的企业纳入合并范围的时点开始即已发行在外。

提问人：fanxu7788 时间：2011-08-10 11:39:40
回复 夕阳无语 的帖子
加权平均股数应是867445*2

回答人：chenyiwei
赞同，即基于前期比较期间原先的加权平均股数，考虑期后以所有者权益内部结转方式增加的股份比例，乘以该比例得到调整后的比较期间加权平均股数。